【裁判字號】    97,易,761
【裁判日期】    970530
【裁判案由】    加重竊盜
【裁判全文】
臺灣臺中地方法院刑事判決               97年度易字第761號
公  訴  人  臺灣臺中地方法院檢察署檢察官
被      告  丁○○
            甲○○
上列被告因加重竊盜案件，經檢察官提起公訴（九十七年度偵字
第一四八四號），本院判決如下：
    主    文
丁○○共同攜帶兇器、毀壞安全設備竊盜，累犯，處有期徒刑捌
月，扣案之螺絲起子壹組（合計肆支）沒收。
甲○○共同攜帶兇器、毀壞安全設備竊盜，累犯，處有期徒刑柒
月，扣案之螺絲起子壹組（合計肆支）沒收。
    犯罪事實
一、丁○○前於民國九十二年間，曾因違反動產擔保交易法案件
    ，經臺灣板橋地方法院以九十二年度簡字第九二八號判處有
    期徒刑四月確定，其入監執行後，甫在九十三年一月八日執
    行完畢；甲○○前於九十四年間，曾因詐欺案件，經本院以
    九十四年度沙簡字第五二號判處有期徒刑五月確定，甫在九
    十四年十二月二十六日因易科罰金執行完畢；詎其二人皆不
    知悔改，猶共同基於意圖為自己不法所有之犯意聯絡，於九
    十六年十一月十五日上午十一時許，攜帶甲○○所有之客觀
    上足以對人之生命、身體、安全構成威脅，具有危險性之螺
    絲起子一組（合計四支），以該等螺絲起子撬開渠等與房東
    乙○○所共居，位於臺中市○區○○街八三之三號四樓處所
    房東乙○○之房間門鎖，旋進入房內竊取乙○○所有之電腦
    主機一部及液晶螢幕一台得手。其後丁○○、甲○○並將所
    竊得之電腦主機與液晶螢幕以新台幣四千五百元之代價變賣
    出售予不知情之橋宇科技有限公司負責人鍾喜昌，得款朋分
    花用殆盡。嗣乙○○於九十六年十一月十六日十四時許，在
    臺中市○○區○○街一七二號「超音速網咖店」內發現丁○○、甲○○之行蹤，乃報警處理而由警將二人逮獲，並扣得
    上揭甲○○所有供為本件竊盜犯行所用之螺絲起子一組（合
    計四支）。另經員警於乙○○房間內之塑膠抽屜上採得可資
    比對之指紋二枚，經送請鑑驗後，得知確係丁○○所留存之
    左環指與左中指指紋，始進而查悉上情。
二、案經臺中市警察局第二分局移送臺灣臺中地方法院檢察署檢
    察官偵查起訴。
    理    由
一、上開事實，業據被告丁○○、甲○○於警詢及本院審理時均
    供認不諱，核與被害人乙○○及證人即橋宇科技有限公司負
    責人鍾喜昌各於警詢中所指陳物品遭竊與證述向被告甲○○
    買受電腦主機與液晶螢幕之情節皆大致相符（見警卷第一０
    頁至第一五頁，偵查卷第二一頁至第二二頁），並有內政部
    警政署刑事警察局九十六年十二月二十五日刑紋字第０九六
    ０一八八九二二號鑑驗書影本一份、贓物認領保管單、貨品
    讓渡切結書各一紙、贓證物照片三張及案發現場相片八張附
    卷（見警卷第二四頁至第二七頁，偵查卷第一五頁至第一六
    頁反面、第二三頁至第二六頁），暨被告甲○○所有，供其
    與被告丁○○共同為前述竊盜犯行所用之螺絲起子一組（合
    計四支）扣案可資佐證，足見被告丁○○、甲○○所為上開
    自白，確與客觀事實相符，堪予採認。是本件事證至臻明確
    ，被告二人犯行皆洵堪認定。
二、按刑法之加重竊盜罪所謂之攜帶兇器，以客觀上具有隨時可
    能用以行兇之危險性為已足，至於竊盜犯主觀上有無以之行
    兇或反抗之意思，則非所問；又刑法加重竊盜罪所謂之「其
    他安全設備」係指門扇牆垣以外，依社會通常觀念，足認為
    防盜之設備而言，例如籬笆、門鎖等；而門鎖乃門之附屬物
    ，僅扭毀鎖鑰，與毀壞門扇之情形尚屬有別。本件被告丁○○、甲○○共同攜帶質地堅硬，可供兇器使用，客觀上足致
    他人生命、身體、安全發生危害之螺絲起子一組（合計四支
    ）為本件竊盜犯行，並以扣案之該等螺絲起子撬開被害人乙○○之房間門鎖之安全設備入內行竊，是核被告二人所為，
    均係犯刑法第三百二十一條第一項第二款、第三款之攜帶兇
    器、毀壞其他安全設備竊盜罪。被告丁○○、甲○○就前揭
    竊盜犯行，彼此間皆有犯意聯絡及行為分擔，渠等既共同實
    行犯罪之行為，均應分別論以共同正犯。另本件被告二人係
    撬壞被害人乙○○之房間門鎖入內行竊，已經其二人於本院
    審理時供陳綦詳，檢察官並於起訴書犯罪事實欄指陳此部分
    事實甚明，起訴書證據並所犯法條欄雖漏未論列被告二人所
    為亦符合刑法第三百二十一條第二款之加重構成要件，惟業
    據公訴檢察官補充更正，本院自當同予審究，應併此敘明之
    。又被告丁○○、甲○○分別有前揭犯罪事實欄所載之經有
    期徒刑宣告及執行完畢之情形，此有各該臺灣高等法院被告
    前案紀錄表在卷可查，被告二人均前受有期徒刑之執行完畢
    後，五年以內故意再犯本件有期徒刑以上之罪，俱屬累犯，
    應依刑法第四十七條第一項之規定，分別加重其刑。
三、爰審酌被告丁○○、甲○○咸有不法犯罪之前科紀錄，素行
    均欠佳，二人皆囿於貪念而竊取財物，既侵害他人之財產權
    益，且缺乏對他人財產權應予尊重之觀念；但衡酌被告二人
    犯後於對案情咸供認無隱，顯見深切悔意之犯罪後態度及被
    害人乙○○已將被竊物品領回，有前開贓物認領保管單在卷
    可佐，暨檢察官於本院審理時對被告二人分別具體求刑之刑
    度範圍等一切情狀，各量處如主文所示之刑。至扣案之螺絲
    起子一組（合計四支），係被告甲○○所有，供其與被告丁○○共犯本件竊盜犯行所用之物，業據被告甲○○供陳在案
    （見警卷第八頁），應依刑法第三十八條第一項第二款之規
    定予以宣告沒收。
據上論斷，應依刑事訴訟法第二百九十九條第一項前段，刑法第
二十八條、第三百二十一條第一項第二款、第三款、第四十七條
第一項、第三十八條第一項第二款，判決如主文。
本案經檢察官丙○○到庭執行職務。
中    華    民    國    97    年    5     月    30    日
                  刑事第三庭  法  官  陳思成
上正本證明與原本無異。
如不服本判決，應於收受送達後10日內向本院提出上訴書狀（應
敘述具體理由並附繕本）。
上訴書狀如未敘述理由，應於上訴期間屆滿後20日內補提理由書
於本院。
                              書記官  吳詩琳
中    華    民    國    97    年    5     月    30    日
附錄論罪科刑法條
刑法第三百二十一條條第一項第二、三款：
犯竊盜罪而有左列情形之一者，處六月以上、五年以下有期徒刑：
二、毀越門扇、牆垣或其他安全設備而犯之者。
三、攜帶兇器而犯之者。


司法院資訊處製作；財團法人民間司法改革基金會備份。
